Images des répertoires du notaire Auguste Pierre Leroy pour l'étude XVII
Archives nationales de France
Images des répertoires du notaire Auguste Pierre Leroy pour l'étude XVII
6 novembre 1813 - 4 octobre 1826
MC/RE/XVII/9-MC/RE/XVII/11
Etude XVII; Leroy, Auguste-Pierre
3 registres
Archives nationales de France
Minutes et répertoires: la loi 2008-696 du 15 juillet 2008 relative aux archives a fixé à 75 ans à compter de la date de l'acte, ou à 25 ans à compter de la date du décès de l'intéressé si ce délai est plus bref, le délai de communication des minutes et répertoires des notaires; ce délai est porté à 100 ans à compter de la date de l'acte si le document se rapporte à un mineur (code du Patrimoine, articles L213-2, 4e d et 5e).
Autres documents de l'étude (dossiers de clients, comptabilité...): s'agissant d'archives privées, ces documents sont communicables selon les modalités fixées par le déposant ou le donateur.
Certains documents ne sont pas accessibles sous leur forme originale en raison de leur mauvais état de conservation.
Répertoires entrés aux Archives nationales en 1940
Images des répertoires de l'étude XVII
Archives de l'étude XVII
répertoire d'officier public ministériel
- Répertoire chronologique pour la période du 6 novembre 1813 au 31 décembre 1817, 6 novembre 1813 - 31 décembre 1817; MC/RE/XVII/9; Un registre de 145 feuillets de papier manuscrits, hauteur 35.5 x largeur 25 cm, composé de 6 cahiers foliotés par le notaire. Le registre est dans un état passable.
  Registre folioté en 2004 (foliotation non visible à l'écran)
  Le répertoire contient les informations suivantes: 1. le n° de l'acte dans l'année; 2. date du jour; 3. nature de l'acte passé en brevet; 4. nature de l'acte passé en minute; 5. nom, prénom, domicile des parties, indication sur la situation et les prix des biens; 6. date d'enregistrement de l'acte; 7. droits d'enregistrement.
  Attention: seuls les actes passés en minute sont conservés; les actes mentionnés dans le répertoire comme passés en simple brevet (colonne 3) ne sont pas conservés par les notaires et ne sont donc pas versés au Minutier (ils sont remis aux clients).
  répertoire
  - Liste chronologique des actes pour la période du 6 novembre au 31 décembre 1813, 6 novembre - 31 décembre 1813; 1 r°-7 v°; 7 feuillets
  - Liste chronologique des actes pour la période du 2 janvier au 31 décembre 1814, 2 janvier - 31 décembre 1814; 7 v°-44 v°; 38 feuillets
  - Liste chronologique des actes pour la période du 3 janvier au 30 décembre 1815, 3 janvier - 30 décembre 1815; 45 r°-72 v°; 28 feuillets
  - Liste chronologique des actes pour la période du 2 janvier au 31 décembre 1816, 2 janvier - 31 décembre 1816; 73 r°-114 v°; 42 feuillets
  - Liste chronologique des actes pour la période du 3 janvier au 31 décembre 1817, 3 janvier - 31 décembre 1817; 114 v°-144 v°; 31 feuillets
- Répertoire chronologique pour la période du 2 janvier 1818 au 2 janvier 1825, 2 janvier 1818 - 2 janvier 1825; MC/RE/XVII/10; Un registre de 247 feuillets de papier manuscrits, hauteur 36.3 x largeur 26.5 cm, composé de 5 cahiers foliotés par le notaire. Le registre est en mauvais état. Les feuillet n°1 à 48 sont repliés en haut, masquant ainsi la date et certaines informations sur les actes. Les feuillets 15 et 16 sont plissés et déchirés. Le feuillet n° 20 est volant. Les feuillets n° 89, 114 à 118, 158 et 234 sont déchirés.
  - Liste chronologique des actes pour la période du 2 janvier au 31 décembre 1818, 2 janvier - 31 décembre 1818; 1 r°-30 r°; 30 feuillets
  - Liste chronologique des actes pour la période du 2 janvier au 31 décembre 1819, 2 janvier - 31 décembre 1819; 30 v°-53 v°; 24 feuillets
  - Liste chronologique des actes pour la période du 3 janvier au 29 décembre 1820, 3 janvier - 29 décembre 1820; 53 v°-77 r°; 25 feuillets
  - Liste chronologique des actes pour la période du 4 janvier au 31 décembre 1821, 4 janvier - 31 décembre 1821; 77 r°-108 v°; 32 feuillets
  - Liste chronologique des actes pour la période du 3 janvier au 30 décembre 1822, 3 janvier - 30 décembre 1822; 109 r°-156 r°; 48 feuillets
    - du 3 janvier au 29 juin 1822, 3 janvier - 29 juin 1822; 109 r°-132 r°; 24 feuillets
    - du 1er juillet au 30 décembre 1822, 1er juillet - 30 décembre 1822; 132 v°-156 r°; 25 feuillets
  - Liste chronologique des actes pour la période du 2 janvier au 31 décembre 1823, 2 janvier - 31 décembre 1823; 156 v°-195 r°; 40 feuillets
  - Liste chronologique des actes pour la période du 2 janvier au 31 décembre 1824, 2 janvier - 31 décembre 1824; 195 v°-246 v°; 52 feuillets
    - du 2 janvier au 30 juin 1824, 2 janvier - 30 juin 1824; 195 v°-223 r°; 29 feuillets
    - du 1er juillet au 31 décembre 1824, 1er juillet - 31 décembre 1824; 223 r°-246 v°; 24 feuillets
  - Liste chronologique des actes pour la période du 2 janvier 1825, 246 v°-247 r°; 2 feuillets
- Répertoire chronologique pour la période du 2 janvier 1825 au 3 octobre 1826, 2 janvier 1825 - 3 octobre 1826; MC/RE/XVII/11; Ce répertoire comporte 78 feuillets et fait partie d'un registre de 300 feuillets de papier manuscrits, hauteur 35.5 x largeur 25.5 cm, composé de 16 cahiers foliotés par le notaire. Le registre est en mauvais état. La reliure est à restaurer. Le feuillet n° 2 est volant. la majorité du registre est dérelié. Le feuillet n° 20 est déchiré. 11 pages blanches entre les feuillets 79 et 80.
  Ce registre contient aussi les actes du notaire Charles Georges Clausse du 4 octobre 1826 au 20 juin 1832.
  - Liste chronologique des actes pour la période du 2 janvier au 31 décembre 1825, 2 janvier - 31 décembre 1825; 1 r°-47 r°; 47 feuillets
    - du 2 janvier au 30 juin 1825, 2 janvier - 30 juin 1825; 1 r°-25 v°; 25 feuillets
    - du 1er juillet au 31 décembre 1825, 1er juillet - 31 décembre 1825; 25 v°-47 r°; 23 feuillets
  - Liste chronologique des actes pour la période du 3 janvier au 3 octobre 1826, 3 janvier - 3 octobre 1826; 47 r°-78 v°; 32 feuillets